【裁判字號】    95,易,2370
【裁判日期】    950914
【裁判案由】    竊盜
【裁判全文】
臺灣臺中地方法院刑事判決              95年度易字第2370號
公  訴  人  臺灣臺中地方法院檢察署檢察官
被      告  丁○○
                    （
            甲○○
上列被告等因竊盜案件，經檢察官提起公訴（九十五年度偵字第
一八五二一號），被告於準備程序中就被訴事實為有罪之陳述，
經告以簡式審判之旨，並聽取意見後，本院合議庭裁定由受命法
官獨任進行簡式審判程序，判決如下：
    主    文
丁○○共同竊盜，累犯，處有期徒刑伍月，如易科罰金，以新臺
幣壹仟元折算壹日。
甲○○共同竊盜，處有期徒刑肆月，如易科罰金，以新臺幣壹仟
元折算壹日。
    犯罪事實
一、丁○○前曾於民國九十三年間因竊盜案件，經本院以九十三
    年度中簡字第九一八號判處有期徒刑五月，於九十三年五月
    十七日確定；又於九十四年間因竊盜案件，經本院以九十三
    年度中簡字第二五一九號判處有期徒刑六月，於九十三年十
    一月十五日確定，二罪接續執行，入監服刑後，於九十四年
    七月三十一日執行完畢。甲○○前曾於八十九年間因違反毒
    品危害防制條例案件，經本院以八十九年度訴字第一一八六
    號分別判處有期徒刑九月、七月，定應執行刑為有期徒刑一
    年二月，於八十九年八月二十八日確定；又於九十年間因違
    反毒品危害防制條例案件，經本院以九十一年度訴字第五五
    八號分別判處有期徒刑一年、十月，定應執行刑為有期徒刑
    一年八月，於九十一年四月三十日確定，二罪接續執行，入
    監服刑後，於九十三年一月二十日假釋，假釋期間原至九十
    三年八月二十九日期滿，然甲○○於假釋期間再違反毒品危
    害防制條例案件，經本院以九十三年度訴字第一一四九號判
    處有期徒刑一年二月，於九十三年十一月二十二日確定；另
    因竊盜案件，經本院以九十三年度易字第一四八九號判處有
    期徒刑十月，於九十三年十二月二十日確定，二罪經定應執
    行刑為有期徒刑一年十月確定，並經撤銷前開假釋，應執行
    殘刑有期徒刑七月九日，與前開有期徒刑一年十月接續執行
    ，甫於九十五年六月九日假釋，假釋期間原至九十六年一月
    一日期滿（甲○○於本案尚不構成累犯）。
二、然丁○○、甲○○均不知悔改，於九十五年八月十七日晚間
    八時許，在臺中縣大里市○○路○段六九號源內新黃昏市場
    內之廁所旁，見有乙○○所有價值新臺幣（下同）之電器筒
    （變壓器）一具，竟共同基於意圖為自己不法所有之犯意聯
    絡，徒手竊取上開電器筒（變壓器）一具得手，並將之置於
    車牌號碼INQ-273號重型機車之腳踏板上，欲載往他處變賣
    ，惟於同日晚間九時許，在臺中縣大里市○○路○段與新明
    路口，因形跡可疑遭警攔檢而查獲，並扣得上開電器筒（變
    壓器）一具。
三、案經臺中縣警察局霧峰分局移送臺灣臺中地方法院檢察署檢
    察官偵查起訴。
    理    由
一、訊據被告丁○○、甲○○對於上開犯罪事實業於本院審理時
    坦承不諱，且經被害人乙○○於警詢時指述綦詳，而被告於
    本院審理程序時，對被害人乙○○於警詢所為陳述之證據能
    力表示沒有意見，依刑事訴訟法第一百五十九條之五第一項
    規定，被害人乙○○於警詢時之指述，應具有證據能力，復
    有贓物認領保管單一張、照片四張在卷可稽。綜上，被告二
    人之自白與事實相符，其所為竊盜犯行，事證明確，洵堪認
    定。
二、核被告二人所為，均係犯刑法第三百二十條第一項之普通竊
    盜罪。被告二人就竊盜之犯行，具有犯意之聯絡與行為之分
    擔，為共同正犯。再被告丁○○前曾於九十三年間因竊盜案
    件，經本院以九十三年度中簡字第九一八號判處有期徒刑五
    月，於九十三年五月十七日確定；又於九十四年間因竊盜案
    件，經本院以九十三年度中簡字第二五一九號判處有期徒刑
    六月，於九十三年十一月十五日確定，二罪接續執行，入監
    服刑後，於九十四年七月三十一日執行完畢之事實，有臺灣
    高等法院被告前案紀錄表及臺灣臺中地方法院檢察署刑案資
    料查註紀錄表各一份在卷可參，其於五年內再故意犯本件有
    期徒刑以上之罪，應依刑法第四十七條第一項規定，論以累
    犯，並加重其刑。爰審酌被告丁○○、甲○○前均有犯罪事
    實欄所載之竊盜前科一節，有臺灣高等法院被告前案紀錄表
    及臺灣臺中地方法院檢察署刑案資料查註紀錄表各二份存卷
    足參，素行不佳，仍不知改過，正值壯年，不思憑己身勞力
    賺取錢財，只圖不勞而獲，竊取價值三萬元之電器筒（變壓
    器）一具，造成被害人乙○○財物失竊之不便，惡性非輕，
    然念及被告二人均坦承犯行，態度良好，尚有悔意，所竊得
    之電器筒（變壓器）一具業已歸還被害人等一切情狀，分別
    量處如主文所示之刑，並均諭知易科罰金之折算標準，以資
    懲儆。
據上論斷，應依刑事訴訟法第二百七十三條之一第一項、第二百
九十九條第一項前段，刑法第二十八條、第三百二十條第一項、
第四十七條第一項、第四十一條第一項前段，刑法施行法第一條
之一第一項、第二項前段，判決如主文。
本案經檢察官丙○○到庭執行職務
中    華    民    國    95    年     9    月    14    日
                刑事第十五庭    法  官  周瑞芬
上正本證明與原本無異。
如不服本判決，應於送達後十日內向本院提出上訴狀（須附繕本
），上訴於臺灣高等法院臺中分院。
                                書記官  何俞瑩
中    華    民    國    95    年     9    月    14    日
附錄本判決論罪科刑法條
刑法第三百二十條第一項：
  意圖為自己或第三人不法之所有，而竊取他人之動產者，為竊
  盜罪，處五年以下有期徒刑、拘役或五百元以下罰金。


司法院資訊處製作；財團法人民間司法改革基金會備份。
